# 股权收购相关问题

提问人：perrypengli 时间：2021-05-25 15:48:34
陈版主好，有关股权收购相关问题想咨询一下，案例信息如下：
1 、咨询事项背景
A于 2017 年 11 月 27 日，通过摘牌受让取得B及C所持有目标公司D合计100%股权，其中B持有标的公司95%股权，C持有标的公司5%的股权。本次交易于 2017 年 10 月 27 日在交易所挂牌交易，B与C所持股权为捆绑转让。
本次股权交易价款为 920 万元，现金一次性支付；产权交易合同签约日期为 2017 年 12 月 1 日，股权交易款A于 2017 年 12 月 12 日支付给交易所， 2017 年 12 月 14 日取得交易所出具的企业国有资产交易凭证， 2017 年 12 月 28 日标的公司完成股权工商变更，A于 2017 年 12 月 31 将D纳入合并主体范围。
2 、具体咨询事项描述
（ 1 ） 2017 年 12 月 1 日，B、A及F（A股东）签订担保合同，担保合同中约定，A需在标的公司股权转让后，将标的公司所持有的房屋及土地使用权转让给B关联方，资产转让的价格按照本次股权转让出让方所出具的资产评估报告为准，评估作价1,284万元。本次资产转让价款，用来偿还标的公司账面应付原股东及其关联方往来款，因此此次交易并未涉及现金，资产评估作价直接冲减标的公司账面应付B及其关联方款项，此笔资产转让交易已于 2018 年 12 月 13 日执行完毕（针对此事项，各方于 2018 年 10 月 10 日按照之前产权交易合同约定的价格另外签订了存量房买卖合同）。
（ 2 ） 2020 年，A检查发现，在股权转让评估基准日之前，标的公司有应确认未确认的应收账款坏账 98 万元（即标的公司已于债务人签署债权减免协议，但是账面上没有核减相应债权减免金额）；经协商，原产权交易三方于 2020 年 9 月 1 日签订“产权转让补充协议”，由B与C按照原转让股权比例向A退还股权转让款，即B退还 93 万元、C退还 5 万元；A已于 2020 年 9 月 28 日收到相应的退回款项。
2 、主要问题
（ 1 ）产权交易合同与担保合同同一天（ 2017 年 12 月 1 日）签订，考虑，两份合同是否构成一揽子交易，担保合同所涉及的资产和偿还的负债是否能纳入股权价值评估范围。
（ 2 ）标的公司股权收购时并未对收购日的可辨认净资产的公允价值进行评估，在追溯评估时，是否需要将这部分应收账款核销考虑进去，如果考虑的话， 2020 年 9 月份收到的股权退回款，如何做账务处理；如果不考虑的话，又如何进行账务处理呢？

回答人：chenyiwei
1 、属于一揽子交易的可能性较大，即转让范围实际上是D公司除了房屋及土地使用权以及对原股东B、C的负债之外的其他净资产。这些抵债资产直接不纳入A的合并报表范围。
2 、如果该核销事项发生在购买日之前，则应纳入考虑，减少购买日确认的应收账款金额，相应影响购买日合并报表层面的商誉初始计量金额。后续收到补偿款时，应确认为营业外收入，同时对合并层面的商誉计提等额的减值准备。